【裁判字號】    95,小上,32
【裁判日期】    951030
【裁判案由】    清償債務
【裁判全文】
臺灣彰化地方法院民事裁定  95年度小上字第32號
上  訴  人  甲○○
被 上訴 人  遠東國際商業銀行股份有限公司
法定代理人  乙○○
上列當事人間請求清償債務事件，上訴人對於中華民國95年7月
27日本院北斗簡易庭95年度斗小字第295號第一審判決提起上訴
，本院裁定如下：
    主  文
上訴駁回。
第二審訴訟費用由上訴人負擔。
    理  由
一、按對於小額程序之第一審裁判之上訴或抗告，非以其違背法
    令為理由，不得為之；上訴狀應記載上訴理由，表明下列各
    款事項：(一)原判決所違背之法令及其具體內容，(二)依訴
    訟資料可認為原判決有違背法令之具體事實。民事訴訟法第
    436條之24第2項及第436條之25分別定有明文。而依同法第4
    36條之32第2項規定準用同法第468條及第469條第1款至第5
    款規定，即所謂違背法令，依同法第468條規定，指判決不
    適用法規或適用不當者；而判決有同法第469條所列各款情
    形之一者，為當然違背法令。是當事人對小額程序之第一審
    判決提起上訴，如依民事訴訟法第468條規定，須以第一審
    判決有不適用法規或適用不當為理由時，其上訴狀或理由書
    並應具體之指摘，且揭示該法規之條項或其內容，若係成文
    法以外之法則，應揭示該法則之旨趣。倘為司法院解釋，或
    最高法院判例，則應揭示該判解之字號或其內容。如以民事
    訴訟法第469條第1款至第5款所列情形為理由時，其上訴狀
    或理由書，應揭示合於該條款之事實。上訴狀或理由書如未
    依此項方法表明，或其所表明者，顯與上開法條規定之情形
    不相合時，即難認已對於小額程序第一審判決之違背法令有
    具體之指摘，其上訴自難認為合法。
二、本件被上訴人起訴主張：
    上訴人於民國94年7月28日向被上訴人借款新臺幣（下同）7
    ,1976元，約定以每月1期，分24期攤還本息，惟上訴人未依
    約還款，已依約視同全部到期，應一次清償全部本息，故請
    求上訴人給付如主文第一項所示之本金、違約金等情，業據
    被上訴人提出分期付款申請書、攤還收息紀錄查詢為證，詎
    上訴人屆期不為清償，爰依消費借貸關係，請求上訴人清償
    上開借款及違約金等語。
三、本件上訴意旨略以：上訴人係受山基電信股份有限公司（下
    稱山基公司）詐騙始與被上訴人為系爭消費借貸契約，且上
    訴人先繳2期款項予山基公司，因山基公司已停話人去樓空
    ，未依約繼續提供上訴人電信服務，等於沒有消費，且被上
    訴人尚扣留呆帳保證金、利息及手續費，實際支付給山基公
    司多少錢也應提出單據以便了解等語。
四、經查，原審認山基公司對上訴人債務不履行，係上訴人與山
    基公司間之權利義務關係，基於債之相對性，上訴人如受有
    損害，應向山基公司求償，不得以其和山基公司之債務糾紛
    對抗被上訴人，而認被上訴人對上訴人清償借款之請求為有
    理由，而為上訴人敗訴之判決，經核於法並無不合。
五、復核上訴人前揭上訴理由，並未具體指摘第一審判決有何違
    背法令之處，更未揭示所依據之法規條項、內容，或其他司
    法院解釋、最高法院判例，則依首揭規定意旨，上訴人之上
    訴，與法已有未合。是上訴人之上訴為不合法，應予駁回。
四、據上論結，本件上訴人之上訴為不合法，依民事訴訟法第43
    6條之32第2項、第444條第1項前段、第95條、第78條，裁定
    如主文。
中    華    民    國    95    年   10    月    30     日
                民事第一庭      審判長法  官  羅培昌
                                      法  官  陳正禧
                                      法  官  葛永輝
以上正本係照原本作成。
不得上訴。
中    華    民    國    95    年   10    月    30     日
                                      書記官  田慧賢


司法院資訊處製作；財團法人民間司法改革基金會備份。
